【裁判字號】    98,消債清,19
【裁判日期】    981228
【裁判案由】    清算事件
【裁判全文】
臺灣士林地方法院民事裁定            98年度消債清字第19號
債  務  人  乙○○
代  理  人  吳伯昆律師
上列當事人聲請清算事件，本院裁定如下：
    主  文
債務人乙○○自中華民國98年12月28日17時起開始清算程序。
命司法事務官進行本件清算程序。
    理  由
一、按債務人對於金融機構因消費借貸、自用住宅借款、信用卡
    或現金卡契約而負債務，在聲請更生或清算前，應提出債權
    人清冊，以書面向最大債權金融機構請求協商債務清償方案
    ，並表明共同協商之意旨，消費者債務清理條例第151 條第
    1 項定有明文。次按債務人不能清償債務或有不能清償之虞
    者，得依本條例所定更生或清算程序，清理其債務，同條例
    第3 條定有明文。又法院開始清算程序之裁定，應載明其年
    、月、日、時，並即時發生效力。法院開始更生或清算程序
    後，得命司法事務官進行更生或清算程序，必要時得選任律
    師、會計師或其他適當之自然人或法人一人為監督人或管理
    人，復為同條例第83條第1 項、第16條所明定。
二、債務人聲請意旨略以：伊有不能清償債務情事，於消費者債
    務清理條例施行後，曾以書面向最大債權金融機構美商甲○
    銀行（下稱甲○銀行）請求共同協商債務清償方案。惟伊每
    月所得僅有低收入戶補助1 萬1477元，殘障補助4000元，房
    租津貼1803元，及偶爾開計程車所得2000元，合計1 萬9280
    元，僅足支應每月房租1 萬1110元及生活開銷7600元。伊無
    法負擔任何還款條件，致協商不成立，且伊未經法院裁定開
    始更生程序或許可和解或宣告破產，爰向本院聲請清算等語
    。
三、經查，債務人所主張之上開事實，業據提出債務人全戶籍謄
    本（見本院卷第260 頁），債務人財團法人金融聯合徵信中
    心當事人綜合信用報告之債務清理條例前置協商專用債權人
    清冊（本院卷第28至30頁），前置協商不成立通知書（見本
    院卷第19頁），財產歸屬資料清單（見本院卷第20頁），95
    、96年度綜合所得類所得資料清單（見本院卷第39、40頁）
    ，債務人臺北市低收入戶卡（見本院卷第23頁），身心障手
    冊（見本院卷第24頁），租賃契約（見本院卷第25頁），水
    、電、瓦斯、電話費繳費明細（見本院卷第72至78頁）等為
    證，核閱屬實。此外，復查無債務人有消費者債務清理條例
    第6 條第3 項、第8 條或第82條第2 項所定駁回清算聲請之
    事由存在，則債務人聲請清算，應屬有據。揆諸首揭規定及
    說明，應予開始清算程序，並命司法事務官進行本件清算程
    序。
四、爰裁定如主文。
中    華    民    國    98    年    12    月    28    日
                  民事第二庭  法      官  絲鈺雲
上為正本係照原本作成。
本件不得抗告。
中    華    民    國    98    年    12    月    28    日
                              書  記  官  朱亮彰

司法院資訊處製作；財團法人民間司法改革基金會備份。
